最  高  行  政  法  院  裁  定
                                     100年度裁字第2175號
聲  請  人  王淑美
上列聲請人因與相對人臺北市松山地政事務所間所有權登記事件
，對於中華民國100年3月29日本院100年度裁字第778號裁定，聲
請再審，本院裁定如下：
    主  文
再審之聲請駁回。
再審訴訟費用由聲請人負擔。
    理  由
一、按對於確定裁定聲請再審，應依行政訴訟法第283條準用同
    法第277條第1項第4款之規定表明再審理由，此為必須具備
    之程式。所謂表明再審理由，必須指明確定裁定有如何合於
    行政訴訟法第273條所定再審事由之具體情事，始為相當。
    倘僅泛言有再審事由而無具體情事者，仍難謂已合法表明再
    審理由，所為再審之聲請，即屬不合法。
二、訴外人中華特殊工程股份有限公司(下稱中華特殊工程公司)
    於坐落臺北市○○區○○段○○段第164、165、166、167、
    168地號之土地上興建「武昌聯合大廈」(下稱系爭建物），
    於民國63年7月6日完工後，經臺北市政府工務局核發使用執
    照在案。嗣中華特殊工程公司向相對人申辦系爭建物所有權
    第一次登記，經相對人於97年8月7日作成松山字第12795號
    建物所有權第一次登記（與附隨核發之97北松字第016556號
    建物所有權狀合稱原處分）。聲請人不服，以利害關係人身
    分循序提起行政訴訟，經原審法院98年度訴字第1332號判決
    （下稱原判決）駁回後，提起上訴，復經本院100年度裁字
    第778號裁定（下稱原確定裁定）駁回而確定。
三、茲聲請人主張原確定裁定有行政訴訟法第273條第1項第1款
    、第13款及第14款之再審事由，對之聲請再審。惟查，聲請
    人原對原判決提起上訴，經原確定裁定以其上訴不合法而予
    以駁回確定，經核聲請人所提再審聲請書及歷次補充理由狀
    所表明再審理由，無非說明對於前訴訟程序原判決、訴願決
    定或原處分不服之理由，而對於原確定裁定以其未具體說明
    原判決有何不適用法規或適用不當之情形，或合於行政訴訟
    法第243條第2項所列各款之事實，認其對於原判決如何違背
    法令未有具體之指摘，其上訴不合法而予以駁回，究有如何
    合於行政訴訟法第273條第1項第1款、第13款、第14款規定
    之具體情事，則未據指明，尚難謂已合法表明再審理由，其
    再審之聲請為不合法，應予駁回。
四、據上論結，本件聲請為不合法。依行政訴訟法第283條、第
    278條第1項、第104條、民事訴訟法第95條、第78條，裁定
    如主文。
中    華    民    國    100   年    8     月    31    日
                    最高行政法院第三庭
                        審判長法官  黃  璽  君
                              法官  陳  秀  
                              法官  楊  惠  欽
                              法官  吳  東  都
                              法官  蕭  惠  芳

以  上  正  本  證  明  與  原  本  無  異
中    華    民    國    100   年    9     月    1     日
                              書記官  伍  榮  陞